臺灣高雄地方法院刑事判決　　　　　　　96年度易字第2779號
公　訴　人　臺灣高雄地方法院檢察署檢察官
被　　　告　戊○○
被　　　告　丙○○
上列被告因竊盜案件，經檢察官提起公訴（96年度偵字第18166
號），本院判決如下：
    主  文
戊○○夜間侵入住宅、攜帶兇器竊盜，處有期徒刑柒月，扣案之
螺絲起子壹支沒收之；又攜帶兇器竊盜，處有期徒刑柒月，扣案
之同上螺絲起子壹支沒收之；又共同夜間侵入住宅、攜帶兇器竊
盜，處有期徒刑柒月，扣案之同上螺絲起子壹支沒收之。應執行
有期徒刑壹年肆月，扣案之同上螺絲起子壹支沒收之。
丙○○共同夜間侵入住宅、攜帶兇器竊盜，處有期徒刑柒月，扣
案之螺絲起子壹支沒收之。
    事  實
一、戊○○、丙○○前均因竊盜案件，分由本院93年度易字第13
    08號、96年度易字第583 號判決處以有期徒刑7 月、6 月，
    並各緩刑3 年，現仍在緩刑期間。詎戊○○意圖為自己不法
    之所有，（一）於民國96年5 月20日晚上11時許，自行騎乘
    車牌號碼OGI ─676 號機車，前往高雄縣鳳山市○○路600
    號中崙社區一標，持客觀上可供兇器使用之螺絲起子1 支，
    夜間進入上址公寓各樓梯間，拆下白鐵製安全門栓螺絲，竊
    取安全門栓10支，得手後將竊得之安全門栓，全數以新臺幣
    （下同）1000元之代價出售予高雄市○○區○○路明義國中
    附近資源回收廠；（二）又另行起意於同年6 月26日上午7
    時許，在高雄縣鳳山市○○○路583 巷中崙社區三標，持客
    觀上可供兇器使用之相同螺絲起子1 支，進入該址各公寓樓
    梯間（侵入住宅部分未經告訴），獨自拆下白鐵製安全門栓
    螺絲，竊取白鐵製安全門栓4 支，得手後全數以500 元之代
    價出售予上開資源回收廠；（三）復與丙○○共同基於為自
    己不法所有之犯意聯絡，於96年6 月28日凌晨4 時許，二人
    共乘上開機車，前往高雄縣鳳山市○○○路581 巷16號、16
    之1 、22號中崙社區三標，持同上螺絲起子1 支進入各公寓
    樓梯間，拆下白鐵製安全門栓螺絲，共同竊取該棟安全門栓
    共7 支，二人得手後，將上開安全門栓7 支（含門栓頭7 個
    ）藏放在中崙二路581 巷22號7 樓頂樓欲伺機變賣，適經中
    崙社區三標主任委員丁○○發現後報警處理，旋於同日凌晨
    4 時45分許，為警在該處中庭先查獲尚未離去之丙○○，隨
    後又在中崙二路581 巷口查獲返回現場之戊○○，並在其二
    人所騎乘之上開機車置物箱內扣得螺絲起子1 支。另在中崙
    二路581 巷22號7 樓頂樓現場，查扣上開竊得之安全門栓7
    支（含門栓頭7 個）。
二、案經高雄市政府警察局鳳山分局報請臺灣高雄地方法院檢察
    署檢察官偵查起訴。
    理  由
壹、證據能力方面
    按被告以外之人於審判外之陳述雖不符刑事訴訟法第159 條
    之1 至之4 等4 條之規定，而經當事人於審判程序同意作為
    證據，法院審酌該言詞陳述或書面陳述作成時之情況，認為
    適當者，亦得為證據；當事人、代理人或辯護人於法院調查
    證據時，知有第159 條第1 項不得為證據之情形，而未於言
    詞辯論終結前聲明異議者，視為有前項之同意；刑事訴訟法
    第159 條之5 定有明文。查證人即中崙社區一標管理員乙○○與證人即中崙社區三標主任委員丁○○於警詢中所為之陳
    述，其性質雖屬傳聞證據，且查無符合同法第159 條之1 至
    之4 等前4 條之情形，惟公訴人及被告戊○○、丙○○未於
    言詞辯論終結前聲明異議，本院審酌各該陳述作成時，並無
    不當取供之情形，且距離案發時間較近，記憶較為清晰，認
    為以之作為本案之證據亦屬適當，是其等於警詢中之證言自
    具有證據能力。
貳、實體方面
一、訊據被告戊○○於偵查、審理中，對於上開事實欄（一）（
    二）之犯行供承不諱，核與證人乙○○於警詢、偵訊中之證
    述、證人丁○○於警詢證陳情節相符，並有螺絲起子1 支扣
    案可憑，足認被告之上開自白核與事實相符，本件事實欄（
    一）（二）事證明確，被告戊○○犯行均堪認定。
二、另就上開事實欄（三）部分，被告戊○○、丙○○固坦承有
    於上開時地竊取安全門栓7 支之犯行，惟均辯稱：係由被告
    戊○○獨自下手拆卸安全門栓螺絲，竊取安全門栓，而被告
    丙○○僅在1 樓中庭把風云云。惟查證人丁○○於本院證謂
    ：（96年6 月28日）其看見被告戊○○出現在社區內，形跡
    可疑，且有聽見大樓有敲擊之聲音，就上樓去察看，尋至5
    樓時，發現被告丙○○正在拆卸安全門栓等語（本院卷頁45
    參照），審之證人丁○○與被告丙○○素昧平生，當無構陷
    被告丙○○之理，故其證述應堪採信；況被告黃源明、戊○○於警詢時已供承：渠等二人係於96年6 月28日凌晨4 時5
    分到達中崙社區三標處等語。而參諸本件係同日凌晨4 時45
    分即被查獲，是從被告2 人到達現場至警方查獲，前後僅40
    分鐘許，而觀之上開事實欄（三）之竊盜犯行過程，行為人
    必須在40分鐘內，從各樓層之樓梯間，一共拆下白鐵製安全
    門栓螺絲7 組以竊取安全門栓7 支，且尚須將該7 支安全門
    栓搬運至中崙二路581 巷22號7 樓頂樓藏放，衡諸常情，該
    竊盜犯行自非被告戊○○1 人所得獨立完成，故應認係由被
    告2 人一同進入該社區樓梯間，互相共同協力完成拆取並搬
    運安全門栓7 支至7 樓頂，始為合理。據此，足認被告丙○○有於上開事實欄（三）所示之時、地，亦有進入上開社區
    各樓梯間，共同拆卸安全門栓之事實，應予確認。是其二人
    上開辯詞，應係為被告丙○○卸責之詞，不足採信。又被告
    二人先後在上開事實欄（三）被查獲之過程，亦業據證人即
    承辦員警甲○○於本院到庭證陳屬實，並有贓物認領保管單
    1 紙、現場採證照片17張在卷及螺絲起子1 支扣案足憑，是
    被告戊○○、丙○○之上開事實欄（三）犯行，亦應堪認定
    。
三、又按刑法第321 條第1 項第1 款之夜間侵入住宅竊盜罪，其
    所謂「住宅」，乃指人類日常居住之場所而言，公寓亦屬之
    ；至公寓樓下之「樓梯間」，雖僅供各住戶出入通行，然就
    公寓之整體而言，該樓梯間為該公寓之一部分，而與該公寓
    有密切不可分之關係，故於夜間侵入公寓樓下之樓梯間竊盜
    ，難謂無同時妨害居住安全之情形，自應成立刑法第321 條
    第1 項第1 款於夜間侵入住宅竊盜罪，為最高法院76年台上
    字第2972號判例意旨所揭示。是被告2 人夜間侵入上開社區
    各樓梯間之行為，應認與刑法第321 條第1 項第1 款所規定
    之夜間侵入住宅行為。另按刑法第321 條第1 項第3 款之攜
    帶兇器竊盜罪，係以行為人攜帶兇器竊盜為其加重條件，此
    所謂兇器，其種類並無限制，凡客觀上足對人之生命、身體
    、安全構成威脅，具有危險性之兇器均屬之，且祇須行竊時
    攜帶此種具有危險性之兇器為已足，並不以攜帶之初有行兇
    之意圖為必要（最高法院79年臺上字第5253號判例足資參照
    ）。查被告2 人攜帶之扣案螺絲起子1 支，係金屬製品，質
    地堅硬，客觀上對人之生命、身體、安全足以構成威脅，而
    具有危險性，自屬兇器無訛
四、核被告戊○○關於事實欄（一）、（三）之所為，均係犯刑
    法第321 條第1 項第1 款、第3 款之加重竊盜罪；關於事實
    欄（二）之所為，係犯刑法第321 條第1 項第3 款之加重竊
    盜罪。核被告丙○○關於事實欄（三）之所為，係犯刑法第
    32 1條第1 項第1 款、第3 款之加重竊盜罪。被告戊○○與
    丙○○間，就上揭事實欄（三）犯行，有犯意聯絡及行為分
    擔，均為共同正犯。又被告戊○○上開3 竊盜罪間，並無時
    間、空間之密接性，應認係犯意各別，行為互殊，應予分論
    並罰。爰審酌被告戊○○、丙○○時值青壯年紀，且前均因
    竊盜案件，分由本院93年度易字第1308號、96年度易字第58
    3 號判決處以有期徒刑7 月、6 月，並各緩刑3 年，現仍為
    緩刑期間，臺灣高等法院被告前案紀錄表附卷可查，猶未知
    悔改，不思循正當途徑賺取財富，竟一再下手行竊，犯下本
    件竊盜犯行，確屬不該；惟念被告2 人於本院審理中已知坦
    承犯行，犯罪手段尚稱平和，及所竊之物價值非鉅，犯罪情
    節尚非重大，另斟以被告2 人家庭經濟狀況等一切情狀，爰
    分別量處如主文所示之刑，並為被告戊○○三次犯行部分，
    定其應執行之刑。末扣案之螺絲起子1 支，為供被告2 人犯
    罪所用之物，且係被告2 人所共有，業經被告2 人供承在卷
    ，依共犯責任共同原則，爰均依刑法第38條第1 項第2 款之
    規定宣告沒收。
據上論斷，應依刑事訴訟法第299 條第1 項前段，刑法第28條、
第321 條第1 項第1 款、第3 款、第38條第1 項第2 款、第51條
第5 款 ，判決如主文。
本案經檢察官劉慕珊到庭執行職務。
中　　華　　民　　國　　96　　年　　10　　月　　23　　日
                  刑事第四庭  審判長法　官  李政庭
                                    法  官  林俊寬
                                    法  官  王參和
以上正本證明與原本無異。
如不服本判決應於收受本判決後10日內向本院提出上訴書狀，並
應敘述具體理由，如未敘述上訴理由者，應於上訴期間屆滿後20
日內補提理由書狀於本院（均須按他造當事人之人數附繕本）「
切勿逕送上級法院」。
中　　華　　民　　國　　96　　年　　10　　月　　24　　日
　　　　　　　　　　　　　　　　　  書記官  陳惠玲
附錄所犯法條
中華民國刑法第321條
（加重竊盜罪）
犯竊盜罪而有左列情形之一者，處6 月以上、5 年以下有期徒刑
：
一、於夜間侵入住宅或有人居住之建築物、船艦或隱匿其內而犯
    之者。
二、毀越門扇、牆垣或其他安全設備而犯之者。
三、攜帶兇器而犯之者。
四、結夥三人以上而犯之者。
五、乘火災、水災或其他災害之際而犯之者。
六、在車站或埠頭而犯之者。
前項之未遂犯罰之。
